【裁判字號】    92,易,819
【裁判日期】    921125
【裁判案由】    賭博等
【裁判全文】
臺灣彰化地方法院刑事判決                          九十二年度易字第八一九號
    公  訴  人  臺灣彰化地方法院檢察署檢察官
    被      告  乙○○
右列被告因違反電子遊藝場業管理條例等案件，經檢察官聲請簡易判決處刑（九十二
年度偵字第一八四七號），本院改依通常程序審理判決如左：
    主  文
乙○○違反未依電子遊戲場業管理條例規定辦理營利事業登記，不得經營電子遊戲場
業之規定，處拘役伍拾玖日，如易科罰金，以佰元折算壹日；扣案之電動機具「虎
豹王二代」、「金銀豹二代」各壹台（均各含ＩＣ板壹片）及賭資新臺幣仟肆佰陸
拾元，均沒收。
    事  實
一、乙○○係彰化縣溪湖鎮○○里○○路○段八二一號「十三支檳榔攤」之負責人，
    並未依電子遊戲場業管理條例之規定辦理營利事業登記，竟自民國九十二年二月
    二日起，在其所經營上開公眾得出入場所之檳榔攤內房間處，擺設賭博性電動機
    具「虎豹王第二代」、「金銀豹第二代」各一台，並基於概括之犯意，連續與不
    特定人賭博財物；其賭法為賭客每將新臺幣（下同）十元硬幣投入機台一次，遊
    戲機螢幕即顯示得分十分，再由賭客依一比一之方式押注於機具螢幕所顯示之圖
    案，若押中則可得倍數之分數，並由顧客以顯示之分數，以一比一之方式由退幣
    口退幣，如未押中則歸入機台，而違法經營電子遊戲場業。其後乙○○因欲出國
    ，乃委由不知情之甲○○代為看顧檳榔攤，嗣於九十二年二月七日十六時四十五
    分許，為警方當場查獲，並扣得前揭賭博性電動機具二台（各含ＩＣ板一片）、
    機具內之賭資三千四百六十元。
二、案經彰化縣警察局溪湖分局報請臺灣彰化地方法院檢察署檢察官偵查聲請簡易判
    決處刑。
    理  由
一、訊據被告乙○○供承於彰化縣溪湖鎮○○里○○路○段八二一號其所經營之「十
    三支檳榔攤」房間內擺設查獲之電動機具二台（各含ＩＣ板一片），並未依電子
    遊戲場業管理條例之規定辦理營利事業登記等情，雖否認右揭犯行，辯稱：查獲
    之電動機具僅係供自己及特定友人把玩云云。惟查：（一）右揭事實，業據其供
    承於彰化縣溪湖鎮○○里○○路○段八二一號其所經營之「十三支檳榔攤」房間
    內擺設查獲之電動機具二台，並未依電子遊戲場業管理條例之規定辦理營利事業
    登記等情不諱，且據證人即本件前往查獲之巡官陳夏文到庭證述查獲時該電動機
    具二台均有插電，擺放電動機具之房間房門並未關上，查獲之電動機具內共有三
    千四百六十元之硬幣等經過情形明確，並有查獲時警方製作之現場圖一張及現場
    照片四幀附卷可稽，復有電動賭博機具二台（各含ＩＣ板一片）、機具內賭資共
    三千四百六十元扣案可資佐證。（二）被告雖辯稱查獲之電動機具僅係供自己及
    特定友人把玩云云，然查被告自承係於九十二年二月二日始擺設上開電動機具二
    台，迄其於同年月四日出國，期間僅有二日，倘若僅供自己及特定之友人把玩，
    衡情機具內之賭資應無高達三千四百六十元之理，況依上開電動機具之構造，除
    可藉由投入硬幣開分外，亦可由所有人以鑰匙打開機具內部逕行開分，倘果真僅
    係供被告個人或其特定友人把玩，而無賭博情事，則根本無須投入硬幣即可把玩
    ，是被告右揭所辯，顯係事後卸責之詞，毫無足採。綜上，本件事證明確，被告
    右揭犯行，洵堪認定，應予依法論科。
二、核被告所為，係犯刑法第二百六十六條第一項前段之在公眾得出入之場所賭博財
    物罪，及違反電子遊戲場業管理條例第十五條所定未依電子遊戲場業管理條例規
    定辦理營利事業登記，不得經營電子遊戲場業之規定，應依同條例第二十二條規
    定處罰。被告先後多次賭博犯行，時間緊接，犯罪構成要件相同，顯係出於概括
    之犯意反覆為之，為連續犯，應依刑法第五十六條之規定論以一罪。另被告右揭
    以違反電子遊戲場業管理條例第十五條規定之方法，用以犯連續賭博罪，其所犯
    電子遊戲場業管理條例第二十二條之罪與刑法第二百六十六條第一項前段之罪間
    有方法結果之牽連關係，應從較重之電子遊戲場業管理條例第二十二條規定處斷
    。爰審酌被告犯罪之動機、手段、目的、犯行之期間、所擺設賭博性電動機具之
    數量不大、犯罪後仍否認犯行，未見悔意等一切情狀，量處如主文所示之刑，並
    諭知易科罰金之折算標準，以示懲儆。扣案之電動機具「虎豹王二代」、「金銀
    豹二代」各一台（各含ＩＣ板計一片）及賭資三千四百六十元，係當場賭博之器
    具與在賭檯之財物，爰依刑法第二百六十六條第二項之規定，併予宣告沒收。
據上論斷，應依刑事訴訟法第四百五十二條、第二百九十九條第一項前段，電子遊戲
場業管理條例第二十二條，刑法第十一條前段、第二百六十六條第一項前段、第二項
、第五十五條、第四十一條第一項前段，罰金罰鍰提高標準條例第一條前段、第二條
，判決如主文。
本案經檢察官陳德芳到庭執行職務。
中    華    民    國    九十二    年     十一     月        二十五      日
                                 臺灣彰化地方法院刑事第三庭
                                    審判長法官  李  進  清
                                    法      官  高  文  崇
                                    法      官  紀  佳  良
右正本證明與原本無異。
如不服本判決，應於判決送達後十日內向本院提出上訴狀( 須附繕本 )。
                                    法院書記官  張  木  松
中    華    民    國    九十二    年     十二     月         二         日
電子遊戲場業管理條例第二十二條：
違反第十五條規定者，處行為人一年以下有期徒刑、拘役或併科新臺幣五十萬元以上
二百五十萬元以下罰金。
刑法第二百六十六條
在公共場所或公眾得出入之場所賭博財物者，處一千元以下罰金，但以供人暫時娛樂
之物為賭博者，不在此限。
當場賭博之器具與在賭檯或兌換籌碼處之財物，不問屬於犯人與否，沒收之。


司法院資訊處製作；財團法人民間司法改革基金會備份。
